【裁判字號】    98,交訴,260
【裁判日期】    980929
【裁判案由】    肇事逃逸罪
【裁判全文】
臺灣臺中地方法院刑事判決             98年度交訴字第260號
公  訴  人  臺灣臺中地方法院檢察署檢察官
被      告  乙○○
上列被告因公共危險案件，經檢察官提起公訴（98年度偵字第18
254號），被告於本院準備程序中為有罪之陳述，經本院合議庭
評議後裁定由受命法官獨任改行簡式審判程序審理，本院判決如
下：
    主    文
乙○○駕駛動力交通工具肇事，致人傷害而逃逸，累犯，處有期
徒刑柒月。
    犯罪事實
一、乙○○前因強盜罪，經本院於民國94年7月19日以94年度上
    訴字第5號判處有期徒刑三年八月確定；又因妨害自由罪，
    經本院於96年3月2日以95年度訴字第2182號判處有期徒刑三
    月確定；嗣經本院於96年9月6日以96年度聲減字第4813號裁
    定予以減刑並合併定其應執行有期徒刑三年九月確定，於94
    年12月17日入監執行，於96年9月21日因縮短刑期假釋出監
    ，於98年5月6日假釋期滿，未經撤銷，以有期徒刑執行完畢
    論。
二、乙○○於98年6月21日16時許，騎乘車牌號碼G22-561號重型
    機車（登記其母紀秀真所有），沿臺中縣豐原市○○街由北
    往南方向行駛，行經臺中縣博愛街與府前街交岔路口時，本
    應注意車輛行駛時，應注意車前狀況，並隨時採取必要之安
    全措施，而依當時天候雨、日間自然光線、市區道路○○路
    附近、柏油路面濕潤、無缺陷、無障礙物、視距良好、行車
    管制號誌正常，並無不能注意之情事，竟疏於注意，適有甲
    ○○○無照騎乘車牌號碼UC3-926號輕型機車，沿同方向行
    駛在前，以致閃避不及自後方追撞，造成甲○○○人車倒地
    ，因而受有右鎖骨骨折之傷害（過失傷害部分，已經達成和
    解，未據告訴）。詎乙○○騎乘機車肇事致甲○○○受傷後
    ，竟未呼叫救護車或留置現場協助送醫救護，亦未等候警方
    到場處理，即擅自騎乘機車往臺中縣豐原市○○路方向逃逸
    離開現場，嗣經員警依據事發地點附近之路口監視器畫面，
    查悉肇事車輛之車牌號碼，再依循車籍資料前往紀秀真住處
    ，獲悉該車平日為乙○○使用，乃通知乙○○到案說明，因
    而查悉上情。
三、案經臺中縣警察局豐原分局報告臺灣臺中地方法院檢察署檢
    察官偵查起訴。
    理    由
一、按被告以外之人於審判外之陳述，雖不符前四條之規定，而
    經當事人於審判程序同意作為證據，法院審酌該言詞陳述或
    書面陳述作成時之情況，認為適當者，亦得為證據，刑事訴
    訟法第一百五十九條之五第一項定有明文。查：被害人甲○
    ○○於警詢中之指述內容，單純係就本件車禍發生時之狀況
    而為陳述，而該警詢筆錄製作之情況，亦屬適當，被告於本
    院審判序中亦同意作為證據使用，本院認為被害人甲○○○
    於警詢中之指述內容，雖屬審判外之陳述，仍得作為本案之
    證據使用，合先敘明。
二、訊據被告乙○○對於前揭時地肇事逃逸之犯行，業經於本院
    中坦認屬實，核與被害人甲○○○於警詢中之指述情節相符
    ，並有道路交通事故調查報告表(一)(二)各一份、臺中縣警察局
    疑似道路交通事故肇事逃逸追查表一份、臺中縣警察局豐原
    分局豐原交通分（小）隊處理道路交通事故談話紀錄表一份
    、道路交通事故現場圖一份、疑似肇事逃逸案件輔助資料表
    一份、被害人甲○○○提出之行政院衛生署豐原醫院診斷證
    明書一份、臺中縣警察局舉發違反道路交通管理事件通知單
    二份、車籍資料一份、路口監視器翻拍照片八張在卷可稽，
    被告自白供述與現有事證相符，應堪置信。是以，被告肇事
    逃逸之犯行，應堪認定。本件事證已臻明確，被告犯行，洵
    堪認定。
三、核被告所為，係犯刑法第一百八十五條之四之肇事逃逸罪。
    查：被告前因強盜罪，經本院於94年7月19日以94年度上訴
    字第5號判處有期徒刑三年八月確定；又因妨害自由罪，經
    本院於96年3月2日以95年度訴字第2182號判處有期徒刑三月
    確定；嗣經本院於96年9月6日以96年度聲減字第4813號裁定
    予以減刑並合併定其應執行有期徒刑三年九月確定，於94年
    12月17日入監執行，於96年9月21日因縮短刑期假釋出監，
    於98年5月6日假釋期滿，未經撤銷，以有期徒刑執行完畢論
    等情，此有臺灣高等法院被告前案紀錄表在卷為憑，被告前
    受有期徒刑之執行完畢後，五年以內故意再犯本件有期徒刑
    以上之罪，為累犯，應依刑法第四十七條第一項之規定，加
    重其刑。爰審酌被告於駕車肇事後，為規避責任，竟駕車逃
    逸現場，既未呼叫救護車，亦未留置現場協助救護傷患，罔
    顧被害人甲○○○之生命、安全，固屬可議，惟因被告於偵
    查中業已與被害人甲○○○達成和解，以金錢賠償被害人甲
    ○○○所受之損害，被害人甲○○○亦未提出過失傷害之告
    訴，此有和解書一份在卷可憑，而被告對於本件肇事逃逸亦
    經坦承不諱，犯後態度良好，經此教訓，日後當知留置現場
    協助救護傷患，考量被告自述犯罪之原因係因個人罹患環境
    適應障礙伴有身體症狀，以致情緒處理有問題，無法在車禍
    肇事後留置現場處理問題所致，此有被告提出之國軍臺中總
    醫院附設民眾診療服務處病歷一份在卷可按等一切情狀，量
    處如主文所示之刑，以示懲儆。
據上論斷，應依刑事訴訟法第二百七十三條之一第一項、第二百
九十九條第一項前段，刑法第一百八十五條之四、第四十七條第
一項，判決如主文。
中    華    民    國    98    年    9     月    29    日
                  刑事第十六庭  法  官  巫淑芳
以上正本證明與原本無異。
如不服本判決應於收受判決後10日內向本院提出上訴書狀，並應
敘述具體理由；其未敘述上訴理由者，應於上訴期間屆滿後20日
內向本院補提理由書（均須按他造當事人之人數附繕本）「切勿
逕送上級法院」。
                                書記官  張孝妃
中    華    民    國    98    年    9     月    29    日
附錄論罪科刑法條：
中華民國刑法第185條之4：
駕駛動力交通工具肇事，致人死傷而逃逸者，處六月以上五年以
下有期徒刑。


司法院資訊處製作；財團法人民間司法改革基金會備份。
